行　政　法　院　判　決　　　　　　　　　　　　　八十八年度判字第二八三六號
　　原　　　告　新緯興有限公司
　　代　表　人　甲○○
　　被　　　告　高雄市稅捐稽徵處
右當事人間因營業稅事件，原告不服財政部中華民國八十七年六月一日台財訴字第八
七二二三一九○○號再訴願決定，提起行政訴訟。本院判決如左︰
　　主  文
原告之訴駁回。
　　事  實
緣原告於民國八十三年十一月至八十四年十二月間購進鋁錠等貨物計新台幣（下同）
五、四一五、一八二元，涉嫌未依規定取得合法憑證，而取得非實際交易對象有限責
任台灣省廢棄物運銷合作社（以下簡稱廢合社）所虛偽開立之統一發票十六張作為進
項憑證，申報扣抵銷項稅額，案經法務部調查局台北縣調查站查獲，移由被告審理違
章成立，除補徵營業稅二七○、七五九元外，並依稅捐稽徵法第四十四條規定，按查
明認定之總額處以百分之五罰鍰計二七○、七五九元。原告不服，申請復查，未獲變
更。原告仍不服，循序提起訴願、再訴願，遞遭決定駁回，遂提起本件行政訴訟。茲
摘兩造訴辯意旨如次：
原告起訴意旨及補充理由略謂︰一、原告於八十三年十一月至八十四年十二月間分次
向廢合社購進鋁料等共計金額五、四一五、一八二元，並同時取得廢合社所開立同額
之統一發票作為進貨憑證，申報扣抵銷貨，並無不合。二、原告提出進貨事實：1.派
貨車單2.稱量傳票3.現金支出傳票4.收據，以上均由廢合社提供並複印呈送在案，足
證原告，向廢合社進貨之事實，而不應只憑一人之口述斷事實之真假。三、原告初與
廢合社交易乃自八十三年底開始，廢合社所要求之付款方式均為現金交易，因廢合社
稱其購進鋁廢料亦須付現金，而原告委由星陽金屬加工後所出售之對象為東和鋼鐵，
其係股票上市公司，付款均為開立一個月之支票，八十三年時原告成立不久，資金較
為短缺，往往都是用東和鋼鐵之貨款，現金票提出支付給廢合社，不足時再以無償代
墊的方式向親友調借。四、依商業會計法第九條規定，支付款金額一百萬元及以上者
才必須要銀行支付工具，而查原告，屢次進貨之貨款均為數十萬或數萬元，在廢合社
要求之下原告不得不以現金支付貨款，以現金支付貨款並非未付款只是無法提供銀行
之支付證明，實際亦有付款，否則原告如何取得廢合社所出據之收款證明。五、據查
與原告類似向廢合社購料取得發票之事實者，全省不下數十定，所交易之公司廠商中
，目前據說只高雄地區開出罰單其餘均由當地稅捐機關即已結案，為何一國卻有不同
之處理方式，實難信服爰提起本件行政訴訟，請判決撤銷一再訴願決定及原處分等語
。
被告答辯意旨略謂︰本件原告於八十三年十一月至八十四年十二月間購進鋁錠等貨物
計五、四一五、一八二元，涉嫌未依規定取得合法憑證，而取得非實際交易對象廢合
社所虛偽開立之統一發票十六張，作為進項憑證，申報扣抵銷項稅額，有談話筆錄、
查核清單等相關資料在卷可稽，違章事證明確，被告依規定予以補稅並處行為罰，於
法並無不合。原告不服，主張其八十三、八十四年間所購之鋁錠係透過江水盛介紹向
廢合社購買鋁料，實際向廢合社交易，當然接受廢合社發票，被冠以違反營業稅法第
十九條實難心服云云，查原告之業務經理王新導於八十五年十一月五日談話筆錄供稱
：「．．．本公司確有於八十三年十一月至八十四年十一月間向彰化縣星陽金屬公司
進貨，並由江水盛君交付廢合社發票十六張，合計銷售額五、四一五、一八二元，稅
額二七○、七六○元，本公司上述交易都是以抬頭劃線支票交付予星陽金屬公司．．
．轉售予東和鋼鐵股份有限公司，且都依規定開立發票予東和鋼鐵．．．」等語並自
行提示訂貨單、地磅單、送貨單、貨款支付證明等相關證物，筆錄並經其簽名認諾在
案，足證原告向星陽金屬公司貨物而取得非實際交易對象（廢合社）發票乃不爭之事
實。且原告並不能就其支付現金貨款給廢合社一事提出相關證明文件，以實其說，雖
經函催後，其所提出之收據，經核收款人之印章與其所提供派車單資料上之印章不符
，且收據所用紙張及黑水字跡均很新鮮，看不出已有存放兩年時間的舊痕跡，是此證
據難以認定為真正，另「營業人雖有購進廢棄物之事實，惟未支付貨款予台灣省廢棄
物運銷合作社，其取得該社開立之統一發票作為進項憑證申報扣抵銷項稅額者，除進
貨貨未取得實際銷貨人出具之憑證，依營業稅法第十九條第一項第一款規定，應就其
取得不得扣抵銷項稅額部分，追補稅款外，並應依稅捐稽徵法第四十四條規定處以行
為罰。」為財政部八十六年三月十八日台財稅第八六一八八八○六一號函檢送八十六
年三月二日研商「營業人取得廢棄物運銷合作社開立之統一發票涉嫌違章案件查核及
執行相關事宜」會議結論六(二)點所示。準此，本件原告一再執稱有購進鋁料並有支付
貨款予廢合社，惟因其所提示之派車單、稱量傳票及現金支出傳票尚不足以證明確有
支付貨款予該廢合社，復未提示任何支付貨款之相關資金流程資料供核，按行政法院
三十六年判字第十六號判例：「當事人主張事實，須負舉證責任，倘其所提出之證據
，不足為主張事實之證明，自不能認其主張之事實為真實。」之意旨，所訴自難採信
。從而被告據以補稅並處以行為罰認事用法並無違誤是其提起行政訴訟，顯無理由，
請依法予以駁回，以維稅政等語。
　　理  由
按「營業人左列進項稅額，不得扣抵銷項稅額：一購進之貨物或勞務未依規定取得並
保存第三十三條所列之憑證者。」、「營業人以進項稅額扣抵銷項稅額者，應具有載
明其名稱、地址及統一編號之左列憑證：一購買貨物或勞務時，所取得載有營業稅額
之統一發票。」、「營利事業依法規定應給與他人憑證而未給與，或應自他人取得憑
證而未取得，或應保存憑證而未保存者，應就其未給與憑證、未取得憑證或未保存憑
證，經查明認定之總額，處百分之五罰鍰。」為行為時營業稅法第十九條第一項第一
款、第三十三條第一款及稅捐稽徵法第四十四條所明定。次按「二為符合司法院大法
官會議釋字第三三七號解釋意旨，對於營業人取得非實際交易對象所開立之統一發票
作為進項憑證申報扣抵銷項稅額之案件，應視情節，分別依左列原則處理：(二)取得虛
設行號以外其他非實際交易對象開立之憑證申報扣抵之案件：1.．．．2.有進貨事實
者(1)進貨部分，因未取得實際銷貨人出具之憑證，應依稅捐稽徵法第四十四條規定處
以行為罰。(2)至進貨人取得銷貨人以外之營業人所開立之發票申報扣抵，如查明開立
發票之營業人已依法申報繳納該應納之營業稅額者，則尚無逃漏，除依前項規定處以
行為罰外，依營業稅法第十九條第一項第一款規定，應就其取得不得扣抵憑證扣抵銷
項稅額部分，追補稅款。如查明開立發票之營業人並未依法申報繳納該應納之營業稅
額者，即有逃漏，除依前項規定處以行為罰外，並應依營業稅法第五十一條第五款規
定補稅並處罰。三稽徵機關依前項原則按營業稅法第五十一條第五款規定補稅處罰時
，應就涉案營業人有關虛報進項稅額，並因而逃漏稅款之事實，詳予調查並具體明
，以資明確。」為財政部八十三年七月九日台財稅第000000000號說明二之
(二)2.、三所釋示。另按「營業人雖有購進廢棄物之事實，惟未支付貨款予台灣省廢棄
物運銷合作社，其取得該社開立之統一發票作為進項憑證申報扣抵銷項稅額者，除進
貨貨未取得實際銷貨人出具之憑證，依營業稅法第十九條第一項第一款規定，應就其
取得不得扣抵銷項稅額部分，追補稅款外，並應依稅捐稽徵法第四十四條規定處以行
為罰。」為財政部八十六年三月十八日台財稅第八六一八八八○六一號函檢送八十六
年三月二日研商「營業人取得廢棄物運銷合作社開立之統一發票涉嫌違章案件查核及
執行相關事宜」會議結論六(二)點所規定。查本件原告八十三年十一月至八十四年十二
月間購進鋁錠等貨物計五、四一五、一八二元，涉嫌未依規定取得合法憑證，而取得
非實際交易對象廢合社所虛偽開立之統一發票十六張作為進項憑證，申報扣抵銷項稅
額，案經法務部調查局台北縣調查站查獲，移由被告審理違章成立，除補徵營業稅二
七○、七五九元外，並依稅捐稽徵法第四十四條規定，按查明認定之總額處以百分之
五罰鍰計二七○、七五九元。原告不服，申請復查結果，以原告之業務經理王新導於
八十五年十一月五日談話筆錄供稱：「．．．本公司確有於八十三年十一月至八十四
年十一月間向彰化縣星陽金屬公司進貨，並由江水盛加交付廢合社發票十六張，合計
銷售額五、四一五、一八二元，稅額二七○、七六○元，本公司上述交易都是以抬頭
劃線支票交付予星陽金屬公司．．．轉售予東和鋼鐵股份有限公司，且都依規定開立
發票予東和鋼鐵．．．」並自行提示訂貨單、地磅單、送貨單、貨款支付證明等相關
證物，筆錄並經其簽名認諾在案，足證原告向星陽金屬公司進貨而取得非實際交易對
象發票乃不爭之事實為由，未准變更。核與首開法令規定及函釋意旨並無不合，一再
訴願決定遞予維持，亦無違誤。原告雖主張其與廢合社交易，均為現金交易，依商業
會計法第九條規定支付款金額一佰萬元及以上者才必須要銀行支付工具，而原告屢次
進貨之貨款均為數十萬或數萬元，在廢合社要求之下原告不得不以現金支付貨款，以
現支付貨款並非未付款，只是無法提供銀行之支付證明，否則原告如何取得廢合社所
出據之收款證明云云。然查本件原告於八十三年十一月至八十四年十二月間購進鋁錠
等貨物計五、四一五、一八二元，涉嫌未依規定取得合法憑證，而取得非實際交易對
象廢合社所虛偽開立之統一發票十六張，作為進項憑證，申報扣抵銷項稅額之事實，
業據原告之業務經理王新導供承「本公司確實有於八十三年十一月至八十四年十一月
間向彰化縣星陽金屬公司進貨，並由江水盛君交付廢合社發票十六張，合計銷售額五
、四一五、一八二元，稅額二七○、七六○元，本公司上述交易都是以抬頭劃線支票
交付予星陽金屬公司．．．轉售予東和鋼鐵股份有限公司，且都依規定開立發票予東
和鋼鐵．．．」等情屬實，有如前述。並自行提示訂貨單、地磅單、送貨單、貨款支
付證明等相關證物，筆錄並經其簽名認諾在案，此有談話筆錄、查核清單等相關資料
在卷可稽，足證原告向星陽金屬公司進貨而取得非實際交易對象廢合社之發票乃不爭
之事實，違章事證明確。次查原告所提出之收據，經核收款人之印章與其所提供派車
單資料上之印章不符，且收據所用紙張及墨水字跡均很新鮮，看不出已有存放兩年時
間的舊痕跡，尚難以認定為真正。況其提出之派車單、稱量傳票及現金支出傳票不足
以證明其確有支付貨款予該廢合社，復未提示任何支付貨款之相關資金流程資料供核
，是原告所提出之證據，不足為其有購進鋁料並有支付貨款予廢合社之證明，自不能
認其主張為真實。至於原告所提他案，既無具體事實，況屬個案情節有別，尚不得執
為本件應免予補稅處罰之依據，併此明，綜上所述，原處分於法並無不合，復查及
一再訴願決定遞予維持，均無違誤，原告起訴意旨，核無理由，應予駁回。
據上論結，本件原告之訴為無理由，爰依行政訴訟法第二十六條後段，判決如主文。
中    華    民    國     八十八      年      六      月     二十四      日
                    行 政 法 院 第 二 庭
                                審 判 長 評  事      陳  石  獅
                                         評  事      徐  樹  海
                                         評  事      彭  鳳  至
                                         評  事      黃  合  文
                                         評  事      林  茂  權
右  正  本  證  明  與  原  本  無  異
                                         法院書記官  蘇  金  全
中    華    民    國     八十八      年      六      月     二十九      日
